---
title: "SMMPTN 2022"
author: "Subbagian Registrasi"
output: 
  flexdashboard::flex_dashboard:
    orientation: rows
    vertical_layout: scroll
---
```{css eval=FALSE, include=FALSE}
.chart-wrapper {
  overflow-x: scroll;
}
```

```{r setup, include=FALSE}
library(flexdashboard)
Sys.setlocale("LC_TIME", "IND")
#library(flipTime)
#UpdateEvery(1, "hours", options = "wakeup")

library(readxl)

db <- read_excel("data.xlsx")

library(tidyverse)

data <- db %>%
  group_by(prodi) %>%
  summarize(minat = max(peminat))
```

Ringkasan
===

Row
-----------------------------------------------------------------------

### pendaftar {.value-box}

```{r}

valueBox(
  value = paste(format(sum(data$minat), big.mark = " "), "", sep = " "),
  caption = "Pendaftar di Untirta",
  icon = "fas fa-clipboard-check",
  color = "black"
)
```

### lulus {.value-box}

```{r}

valueBox(
  value = paste(format(nrow(db), big.mark = " "), "", sep = " "),
  caption = "Lulus SMMPTN",
  icon = "fas fa-clipboard-check",
  color = "purple"
)
```

### laki-laki {.value-box}

```{r}
data <- db %>%
  filter(jk == "L")
valueBox(
  value = paste(format(nrow(data), big.mark = " "), " (", 
                round(nrow(data)/nrow(db)*100, 0), "%)",
                sep = ""),
  caption = "Laki-Laki",
  icon = "fas fa-male",
  color = "blue"
)
```

### perempuan {.value-box}

```{r}
data <- filter(db, jk == "P")
valueBox(
  value = paste(format(nrow(data), big.mark = " "), " (", 
                round(nrow(data)/nrow(db)*100,0), "%)",
                sep = ""),
  caption = "Perempuan",
  icon = "fas fa-female",
  color = "pink"
)
```


Row
---

### verifikasi {.value-box}

```{r}
sudah <- nrow(filter(db, registrasi == "registrasi"))
valueBox(
  value = paste(format(sudah, big.mark = " "), " (", 
                round(sudah/nrow(db) * 100, 0), "% )",
                sep = " "),
  caption = "Registrasi",
  icon = "fas fa-thumbs-up",
  color = "green"
)
```

### belum {.value-box}

```{r}
belum = nrow(db)-sudah
valueBox(
  value = paste(format(belum, big.mark = " "), " (", 
                round(belum/nrow(db) * 100, 0), "% )",
                sep = " "),
  caption = "Belum Registrasi Berkas",
  icon = "fas fa-file-upload",
  color = "brown"
)
```

### belum {.value-box}

```{r}
nim = nrow(filter(db, nim == "diterima"))
valueBox(
  value = paste(format(nim, big.mark = " "), " (", 
                round(nim/nrow(db) * 100, 0), "% )",
                sep = " "),
  caption = "Registrasi UKT",
  icon = "fas fa-thumbs-up",
  color = "cornflowerblue"
)
```

### tidak_ukt {.value-box}

```{r}
tdk_bayar <- sudah - nim
valueBox(
  value = paste(format(tdk_bayar, big.mark = " "), " (", 
                round(tdk_bayar/nrow(db) * 100, 0), "% )",
                sep = " "),
  caption = "Belum Registrasi UKT",
  icon = "fas fa-file-upload",
  color = "brown"
)
```


Row
---

### **Sebaran camaba di tiap fakultas**

```{r}
library(plotly)
library(shiny)
data <- db %>%
  group_by(jk, fakultas) %>%
  summarize(total = n(), .groups = "drop") %>%
  pivot_wider(names_from = jk, values_from = total)
names(data) <- c("Fakultas", "Laki-Laki", "Perempuan")
data$Fakultas <- c("Hukum", "FKIP", "Teknik", "Pertanian", "FEB", "FISIP", "Kedokteran")
### agar sesuai urutan dibuat faktor dengan level yang berurutan
data$Fakultas <- factor(data$Fakultas, levels = data[["Fakultas"]])

div(plot_ly(data, x = ~Fakultas, y = ~`Laki-Laki`, type = 'bar', name = "Laki-Laki") %>% 
  add_trace(y = ~Perempuan, name = "Perempuan") %>%
  layout(yaxis = list(title = ' '), barmode = 'group'), align = "center")
```

### **Sebaran camaba di tiap fakultas**

```{r}
library(janitor)
library(kableExtra)
data <- adorn_totals(data, where = c("row", "col"), name = "JML")
kable(data) %>%
  kable_styling(bootstrap_options = "striped", full_width = F,
                latex_options = "scale_down") %>%
  add_header_above(c(" " = 1, "Jenis Kelamin" = 2, " " = 1))

```



Row
---

### **Camaba berdasarkan kategori sekolah asal**

```{r}
data <- db %>%
  group_by(negeri) %>%
  summarize(banyak = n())

div(plot_ly(type = "pie", labels = data$negeri, values = data$banyak,
        textinfo = "label+percent",
        insidetextorientation = "radial"), align = "center")
```

### **Camaba berdasarkan jenis sekolah asal**

```{r}
data <- db %>%
  group_by(jns_sklh) %>%
  summarize(banyak = n())

div(plot_ly(type = "pie", labels = data$jns_sklh, values = data$banyak,
        textinfo = "label+percent",
        insidetextorientation = "radial"), align = "center")
```

### **Camaba berdasarkan tahun lulus dan pilihan program studi**

```{r}
data <- db %>% 
  group_by(tahun_lulus, pilihan_prodi) %>% 
  summarise(n = n() ) %>% 
  pivot_wider(names_from = pilihan_prodi, values_from = n)
names(data) <- c("Tahun Lulus", "Pilihan 1", "Pilihan 2")

div(plot_ly(data, x = ~`Tahun Lulus`, y = ~`Pilihan 1`, type = 'bar', name = "Pilihan 1") %>% 
  add_trace(y = ~`Pilihan 2`, name = "Pilihan 2") %>%
  layout(yaxis = list(title = ' '), barmode = 'group'), align = "center")
```


<!-- ### **Camaba berdasarkan penghasilan orang tua** -->

<!-- ```{r} -->
<!-- data <- db %>% -->
<!--   group_by(penghasilan, jk) %>% -->
<!--   summarize(tot = n()) -->
<!-- data <- data %>% -->
<!--   pivot_wider(names_from = jk, values_from = tot) -->
<!-- data[is.na(data)] <- 0 -->
<!-- names(data) <- c("Penghasilan", "Laki-Laki", "Perempuan") -->
<!-- #data$Pendidikan <- c("SD", "SLTP", "SLTA", "D3", "S1", "S2", "S3", "Tidak ada") -->
<!-- data <- adorn_totals(data, where = c("col", "row"), name = "JML") -->

<!-- kable(data) %>% -->
<!--   kable_styling(bootstrap_options = "striped", full_width = F, -->
<!--                 latex_options = "scale_down") %>% -->
<!--   add_header_above(c(" " = 1, "Jenis Kelamin" = 2, " " = 1)) -->
<!-- ``` -->

Row
---

### **Statistik Keketatan Program Studi**

```{r}
data <- read_excel("G:/My Drive/#PMB/2022/03_SMMPTN/Registrasi/Statistik_Keketatan_Prodi_smmptn_2022.xlsx")
data <- data[,-2]

names(data) <- c("No", "Program Studi", "Peminat", "Diterima", "Keketatan (%)",
                 "Peminat", "% Peminat", "Diterima", "% Diterima", "Peminat", "% Peminat",
                 "Diterima", "% Diterima")
kable(data, row.names = F) %>%
  kable_styling(bootstrap_options = "striped", full_width = F,
                latex_options = "scale_down") %>%
  add_header_above(c(" " = 5, "Pilihan 1" = 4, "Pilihan 2" = 4))

#library(DT)

#data %>%
#  datatable(extensions = 'Buttons',
#            options = list(dom = 'B',
#                           buttons = c('copy', 'csv', 'excel', 'pdf', 'print')))

library(downloadthis)

data %>%
  download_this(
    output_name = "keketatan_prodi_smmptn_2022",
    output_extension = ".xlsx",
    button_label = "Download data",
    button_type = "warning",
    has_icon = TRUE,
    icon = "fa fa-save"
  )
```



### **Camaba berdasarkan Provinsi asal**

```{r}
data <- db %>%
  group_by(provinsi, jk) %>%
  summarize(tot = n())
data <- data %>%
  pivot_wider(names_from = jk, values_from = tot)
data[is.na(data)] <- 0
data <- adorn_totals(data, where = "col", name = "JML")
data <- arrange(data, desc(JML))
data <- adorn_totals(data, where = "row", name = "JML")
names(data) <- c("Provinsi", "Laki-Laki", "Perempuan", "JML")
kable(data) %>%
  kable_styling(bootstrap_options = "striped", full_width = F,
                latex_options = "scale_down") %>%
  add_header_above(c(" " = 1, "Jenis Kelamin" = 2, " " = 1))

data %>%
  download_this(
    output_name = "camaba_per_prov",
    output_extension = ".xlsx",
    button_label = "Download data",
    button_type = "warning",
    has_icon = TRUE,
    icon = "fa fa-save"
  )
```


Progres Registrasi
===

row
---

### **Progres registrasi di setiap fakultas**

```{r}
data <- db %>%
  group_by(fakultas, prodi) %>%
  summarize(pendaftar = max(peminat),
            lulus = n(),
            sudah = sum(registrasi == "registrasi", na.rm = T),
            belum = lulus - sudah,
            diterima = sum(nim == "diterima", na.rm = T))

data <- data %>%
  group_by(fakultas) %>%
  summarize(pendaftar = sum(pendaftar),
            lulus = sum(lulus),
            sudah = sum(sudah),
            belum = sum(belum),
            diterima = sum(diterima))

data$fakultas <- c("Hukum", "FKIP", "Teknik", "Pertanian",
                   "FEB", "FISIP", "Kedokteran")
data$fakultas  <- factor(data$fakultas, levels = data[["fakultas"]])

plot_ly(data, x = ~fakultas, y = ~lulus, type = "bar", name = "Total") %>%
  add_trace(y = ~sudah, name = "registrasi") %>%
  add_trace(y = ~diterima, name = "diterima") %>%
  layout(
    title = "",
    yaxis = list(title = ""),
    xaxis = list(title = "Fakultas"),
    hovermode = "compare"
  )
```

### **Progres registrasi di setiap fakultas**

```{r}
data <- adorn_totals(data, where = "row", name = "Total")
data$pers_sudah <- round(data$sudah / data$lulus * 100, 0)
data$pers_belum <- round(data$belum / data$lulus * 100, 0)
data$pers_lulus <- round(data$lulus / data$pendaftar * 100, 0)
data <- data[,c(1:3, 9, 4, 5, 7, 8, 6)]
names(data) <- c("Fakultas", "Peminat", "Lulus", "% Lulus","Sudah", "Belum", "Sudah (%)", "Belum (%)", "Diterima")
kable(data) %>%
  kable_styling(bootstrap_options = "striped", full_width = F,
                latex_options = "scale_down") %>%
  add_header_above(c(" " = 4, "Registrasi Online" = 4, " " = 1))


data %>%
  download_this(
    output_name = "progres_regis_per_fakultas",
    output_extension = ".xlsx",
    button_label = "Download data",
    button_type = "warning",
    has_icon = TRUE,
    icon = "fa fa-save"
  )
```

row
---

### **Progres registrasi di setiap Program Studi**

```{r}
data <- db %>%
  group_by(fakultas, prodi) %>%
  summarize(pendaftar = max(peminat),
            lulus = n(),
            sudah = sum(registrasi == "registrasi", na.rm = T),
            belum = lulus - sudah,
            diterima = sum(nim == "diterima", na.rm = T))
data <- data[, -1]

data <- adorn_totals(data,where = "row", name = "Total")
data$pers_sudah <- round(data$sudah / data$lulus * 100, 0)
data$pers_belum <- round(data$belum / data$lulus * 100, 0)
data$pers_lulus <- round(data$lulus / data$pendaftar * 100, 0)

data <- data[,c(1:3, 9, 4, 5, 7, 8, 6)]
names(data) <- c("Fakultas/Program Studi", "Peminat", "Lulus", "% Lulus", "Sudah", "Belum", "Sudah (%)", "Belum (%)", "Diterima")

kable(data, row.names = F) %>%
  kable_styling(bootstrap_options = "striped", full_width = F,
                latex_options = "scale_down") %>%
  add_header_above(c(" " = 4, "Registrasi Online" = 4, " " = 1)) %>%
  pack_rows("Hukum", 1, 1, label_row_css = "background-color: #666; color: #fff;") %>%
  pack_rows("Keguruan dan Ilmu Pendidikan", 2, 19, label_row_css = "background-color: #666; color: #fff;") %>%
  pack_rows("Teknik", 20, 26, label_row_css = "background-color: #666; color: #fff;") %>%
  pack_rows("Pertanian", 27, 31, label_row_css = "background-color: #666; color: #fff;") %>%
  pack_rows("Ekonomi dan Bisnis", 32, 35, label_row_css = "background-color: #666; color: #fff;") %>%
  pack_rows("Ilmu Sosial dan Ilmu Politik", 36, 38, label_row_css = "background-color: #666; color: #fff;") %>%
  pack_rows("Kedokteran", 39, 42, label_row_css = "background-color: #666; color: #fff;")


data %>%
  download_this(
    output_name = "progres_reg_per_prodi",
    output_extension = ".xlsx",
    button_label = "Download data",
    button_type = "warning",
    has_icon = TRUE,
    icon = "fa fa-save"
  )
```

Camaba Registrasi
===

row
---

### Berikut adalah daftar nama calon mahasiswa baru Universitas Sultan Ageng Tirtayasa jalur SMMPTN yang melakukan registrasi ulang di admisi.untirta.ac.id (**gunakan Search untuk pencarian cepat**).

```{r}
# `r format(Sys.time(), "%d %B %Y")` pukul `r format(Sys.time(), "%X")`
# format waktu
# sampai dengan `r format(Sys.time(), "%d %B %Y")` pukul `r format(Sys.time(), "%X")` 
data <- db %>%
  filter(registrasi == "registrasi") %>%
  select(no_pend, nama, jk, prodi)
names(data) <- c("No Pendaftaran", "Nama", "Jenis Kelamin", "Program Studi")
DT::datatable(data,
              rownames = F)#,
              #filter = "top")
```



Mahasiswa Baru
===

row
---

### Berikut adalah daftar nama mahasiswa baru Universitas Sultan Ageng Tirtayasa jalur SMMPTN (**gunakan Search untuk pencarian cepat**).

```{r}
# `r format(Sys.time(), "%d %B %Y")` pukul `r format(Sys.time(), "%X")`
# format waktu
data <- db %>%
  filter(nim == "diterima") %>%
  select(no_pend, nama, jk, prodi)
names(data) <- c("No Pendaftaran", "Nama", "Jenis Kelamin", "Program Studi")
DT::datatable(data,
              rownames = F)#,
              #filter = "top")
```

